【裁判字號】    97,交聲,1191
【裁判日期】    970526
【裁判案由】    聲明異議
【裁判全文】
臺灣臺中地方法院刑事裁定            97年度交聲字第1191號
原處分機關         交通部公路總局臺中區監理所豐原監理站
異  議  人
即受處分人         甲○○
上列受處分人因違反道路交通管理處罰條例案件，對於交通部公
路總局臺中區監理所豐原監理站民國97年4月7日所為之裁決（豐
監稽違字第裁63－GE0000000號），聲明異議，本院裁定如下：
    主  文
異議駁回。
    理  由
一、原處分機關略以：異議人即受處分人（下稱受處分人）甲○
    ○，駕駛其所有之車號Ｊ七Ｗ－五七○號重型機車，於民國
    九十七年二月十四日二十時零分許，在西屯路、重慶路處因
    「闖紅燈（直行）」違規，經臺中市警察局第六分局員警當
    場舉發。因受處分人於期限內到案，該站遂於九十七年四月
    七日以豐監稽違字第裁六三－ＧＥ0000000號裁決書
    ，以受處分人違反道路交通管理處罰條例第五十三條第一項
    、第六十三條第一項第三款規定，裁處罰鍰新臺幣（下同）
    一千八百元，並記違規點數三點，逾期則依裁決書處罰主文
    裁處，於法並無不合等語。
二、聲明異議意旨略以：本人駕駛車號Ｊ七Ｗ－五七○號重型機
    車於九十七年二月十四日晚間行經臺中市○○路與重慶路口
    時，因貪圖一時之快，於上述路口紅燈右轉，又旋即迴轉後
    ，再右轉繼續行駛，不料被警員攔下開單。當下本人已向該
    員警認錯，並接受罰單處罰，但欲簽收罰單之際，本人向該
    員警口頭異議，我是紅燈右轉，非罰單上所載之「闖紅燈（
    直行）」，該員警不但不予理會，並馬上在罰單存根聯上註
    明「拒簽」。本人在此懇切陳情，請明察秋毫，以昭公信，
    爰聲明異議云云。
三、按汽車駕駛人，行經有燈光號誌管制之交岔路口闖紅燈者，
    處新臺幣一千八百元以上五千四百元以下罰鍰；又汽車駕駛
    人有第五十三條之情形者，除依原條款處罰鍰外，並予記違
    規點數三點；道路交通管理處罰條例所稱之汽車，包含機器
    腳踏車在內；受處分人不服道路交通管理處罰條例第八條主
    管機關所為之處罰，得於接到裁決書之翌日起二十內，向管
    轄地方法院聲明異議；汽車行駛至交岔路口，其行進、轉彎
    ，應遵守燈光號誌；又交通法庭認為聲明異議無理由者，應
    以裁定駁回之，道路交通管理處罰條例第五十三條第一項、
    第六十三條第一項第三款、第三條第八款、第八十七條第一
    項、道路交通安全規則第一○二條第一項第一款及道路交通
    案件處理辦法第十九條定有明文。
四、經查：受處分人甲○○駕駛其所有之車號Ｊ七Ｗ－五七○號
    重型機車，於九十七年二月十四日二十時零分許，行經西屯
    路、重慶路處，因「駕車行經有燈光號誌管制之交岔路口闖
    紅燈」之交通違規事件為警攔停舉發等情，此有臺中市警察
    局中市警交字第ＧＥ0000000號舉發違反道路交通管
    理事件通知單一份在卷可稽，並經證人即當日舉發本件交通
    違規之員警乙○○於本院訊問時結證明確。依證人乙○○證
    稱：「（法官問：中市警交字第ＧＥ0000000號通知
    單是否你製發的？）答：是的。（法官問：何原因製發受處
    分人違規闖紅燈？）答：當時由受處分人甲○○駕駛之Ｊ七
    Ｗ－五七○號重型機車由西屯路往何厝街行駛，經過重慶路
    與西屯路闖紅燈，受處分人還未過停止線，是紅燈亮後受處
    分人通過停止線並行駛於斑馬線上，然後通過西屯與重慶路
    口。」等語，有本院九十七年五月二日之訊問筆錄在卷可稽
    。再參諸證人乙○○與受處分人本不相識，亦無任何怨隙，
    證人乙○○於執行公務期間，殊無故意誣陷受處分人之動機
    或必要性；況且，證人乙○○本身係公務人員，就所執行之
    取締勤務本當依法為之，倘有誣贓民眾之違法情事，即應承
    擔相關之行政責任，甚至刑事責任，對於證人乙○○之公職
    身分及自身權益影響甚鉅，衡諸情理，亦難想像證人乙○○
    何以要甘冒自己受行政處分或刑罰之危險，而故意構陷受處
    分人有違規情節並非嚴重之闖紅燈行為。又縱如受處分人所
    言其違規行為係先右轉再迴轉再右轉通過路口，該違規行為
    亦與直接直行闖越紅燈之行為並無差異，同係侵犯重慶路上
    車輛之通行路權，並對重慶路上直行之車輛產生危險，在評
    價上即應屬「闖紅燈」之行為，解釋上始符合交通法規之立
    法目的，從而，受處分人所為辯解，並無足取，受處分人確
    有證人乙○○舉發之闖紅燈（直行）違規情事，事證明確，
    洵堪認定。至於受處分人於上開訊問期日聲請調閱超商監視
    錄影帶一節，經查臺中市○○區○○路與重慶路口統一超商
    （西屯路二段九十五之二十五號）並無設置對外之錄影監視
    系統設備，僅設有對內之錄影監視系統一組，此有臺中市警
    察局第六分局中分六警交字第○九七○○一六四一○號函在
    卷可證，則受處分人聲請調閱之錄影畫面內容，亦無法證明
    受處分人並未直行闖紅燈之情。從而，原處分機關依道路交
    通管理處罰條例第五十三條第一項及第六十三條第一項第三
    款，裁處罰鍰一千八百元，並記違規點數三點，核無違誤。
    本件異議為無理由，應予駁回。
五、據上論斷，應依道路交通管理處罰條例第八十七條第二項，
    道路交通案件處理辦法第十九條規定，裁定如主文。
中    華    民    國    97    年    5    月    26   日
                  交通法庭  法  官  陳如玲
如不服本裁定，應於送達後5日內向本院提出抗告狀（須附繕本
）。
                            書記官  童淑芬
中    華    民    國    97    年    5    月    26   日


司法院資訊處製作；財團法人民間司法改革基金會備份。
